# 香港公司审计问题

提问人：WindstormR 时间：2020-07-20 22:52:00
境内公司直投香港公司，香港本年分红回境内。境内银行要求提供香港分红公司近期审计报告，境内公司跟境内银行沟通后，表示可以由境内事务所进行审计。我觉得用境内审计准则和会计准则没法针对香港公司进行合理的操作，境内公司询问是否可以按照IFRS进行操作？似乎IFRS与香港方面准则似乎只有微小差异，国内准则又贴近IFRS。所以有点糊涂了，境内事务所可以针对IFRS对香港公司发表审计意见么？还望指点迷津，谢谢

回答人：chenyiwei
理论上会计标准和审计标准是可以分离的，即境内事务所可以依据境内审计准则，对境外公司按IFRS或HKFRS编制的财务报表发表审计意见。但此时的审计仅限于特定目的、特定用途的专项审计，并需限制该报告及其后附的已审财务报表的分发范围。